Danny Josué Sosa Arroyo

Estudiante de Ingeniería en Sistemas

INFORMACION

Edad: 21 años

Fecha de nacimiento: 05 de mayo de 2001.

Estado civil: Soltero

Dirección: Residencial Planes de Bárcenas, Zona 3 Villa Nueva, Guatemala.

Teléfono: + (502) 5978-1291 **DPI:** 3042 44392 0114 **NIT:** 108001970

Correo electrónico: danny.sosaa1@gmail.com



PERFIL

Estudiante de Ingeniería en Sistemas con un año de experiencia profesional en digitalización, digitación de documentos, además de brindar servicio al cliente tanto de forma remota como presencial. Por otro lado, me considero una persona comprometida, responsable y con visión global.

EDUCACIÓN

UNIVERSIDAD MARIANO GALVEZ. Villa Nueva, Guatemala. (febrero 2018 - a la fecha) Ingeniería En Sistemas de Información y Ciencias De La Computación

Séptimo semestre aprobado

LICEO SANTIDAD Y PODER. Palín, Escuintla. (enero 2016 - noviembre 2017)

• Bachillerato en Ciencias y Letras con Orientación en Computación

ACADEMIA EUROPEA. (enero 2021 - abril 2022)

• Fase no. 14 – inglés intermedio

EXPERIENCIA PROFESIONAL

Ransa Archivo Guatemala

Empresa multilatina con operaciones en Guatemala, dedicada al ramo al almacenaje y digitalización de documentos. Además de prestar servicios de administración de documentos en la nube, incluyendo RPA y softwares.

Asistente comercial (febrero 2021 - octubre 2021)

- Brindar servicio de atención a requerimientos, y responder ante cualquier tipo de solicitud o consulta a clientes del sector financiero, seguros y de consumo masivo de Guatemala.
- Manejo de inventarios de documentos tanto físicos como digitales.
- Digitación y digitalización de documentos.

CERTIFICACIONES

PLATZI - Plataforma de educación en línea - (noviembre 2020 - diciembre 2020)

Curso de programación en Java

- Programación orientada a objetos
- Creación de funciones
- Algoritmos de búsqueda

IDIOMAS

- Español (Lengua Nativa) | Inglés (intermedio

REFERENCIAS PROFESIONALES

Ransa Archivo

Inga. Andrea Corado Jefe Nacional de Gestión documental Tel. (502) 4693-5580 Correo: <u>icoradob@ransa.net</u>

Ransa Archivo

Lic. Carlos Alberto Jiménez Coordinador de almacén Tel. (502) 4644-5055

Correo: cjimenezac@ransa.net

REFERENCIAS PERSONALES

Rodrigo Tezén Desarrollador de Software Tel. (502) 3029-8489

Jancarlo Prado Analista Programador I Tel. (502) 5129-8328